# 已贴现的商业汇票会形成企业的或有负债

提问人：xujoyer 时间：2023-09-07 09:28:26
请教陈版，在或有负债的准则中描述了：企业应在会计报表附注中披露如下或有负债：（ 1 ）已贴现商业承兑汇票形成的或有负债：
请问陈版，已贴现的商业承兑汇票在保留追索权的情况下，在付款方最终付款前，其入账本身不就是一笔负债吗，已经进表了，为什么还要作为或有负债在附注中披露？还是说披露的是已经到期，但是付款方没有付款的金额？

回答人：chenyiwei
这可以理解为金融工具准则修改后，或有事项准则未作相应的适应性修改所导致的准则体系内部矛盾。
在新金融工具准则下，如果贴现、背书不终止确认的，则需就贴现款确认短期借款，就背书确认其他流动负债，这些都是表内已确认的负债，且不是预计负债，相应地不属于或有事项的披露范围；如果终止确认，说明所保留的风险极低，可以忽略不计，在此情况下属于极小可能导致经济利益流出，也没有必要作为或有事项披露。